臺灣苗栗地方法院民事判決
　　　　　　　                      108年度重訴字第43號
原      告  陳志章  

訴訟代理人  饒斯棋律師
複代理人    羅偉恆律師
被      告  黃欽榮等詳如附表一所示
上列當事人間請求分割共有物事件，經本院於民國111年7月29日
言詞辯論終結，判決如下：
    主  文
一、被告甲申○○等如附表一所示編號20-125等108人應就其被繼
    承人甲宙○○所有坐落苗栗縣○○市○○段000地號土地，應有部
    分1368分之456辦理繼承登
記。二、被告乙ｍ○○○等如附表一所示編號000-000號等40人應就
    其被繼承人甲Ｆ○○所有坐落苗栗縣○○市○○段000地號土地，應
    有部分1368分之10辦理繼
承登記。三、被告甲丑○○○等如附表一所示編號166-193等28人應
    就其被繼承人甲Ｈ○○所有坐落苗栗縣○○市○○段000地號土地，
    應有部分1368分之5辦
理繼承登記。四、被告乙午○○、ｐ○○應就其被繼承人甲Ｇ○○所有坐
    落苗栗縣○○市○○段000地號土地，應有部分1368分之1
0辦理繼承登記。五、被告戊○○、己○○、丁○○應就其被繼承人丙○○○所有坐落苗栗縣○○市○○段000地號土地，應有部分9576分
    之
5辦理繼承登記。六、被告甲ｕ○○、甲ｓ○○應就其被繼承人卯○○所
    有坐落苗栗縣○○市○○段000地號土地，應有部分1596
分之1辦理繼承登記。七、被告乙ｕ○○、乙ｓ○○、乙ｔ○○應就其被繼
    承人Ｘ○○所有坐落苗栗縣○○市○○段000地號土地，應有部分15
96分之10辦理繼承登記。八、兩造共有坐落苗栗縣○○市○○段000
    地號土地，准予分割為如苗栗縣頭份地政事務所土地複丈成
果圖8米道路（下稱附圖）：　　㈠附圖所示A8部分面積933.21平
      方
公尺，分歸原告乙丑○○所有。　　㈡附圖所示B8部分面積390.38
      平
方公尺，分歸被告乙ｅ○○所有。　　㈢附圖所示C8部分面積390.38
平方公尺，分歸被告乙ｄ○○所有。　　㈣附圖所示D8部分面積130.
      1
3平方公尺，分歸被告甲Ｔ○○所有。　　㈤附圖所示E8部分面積130
      .
13平方公尺，分歸被告甲Ｙ○○所有。　　㈥附圖所示F8部分面積13
      0.
13平方公尺，分歸被告丙甲○○○所有。　  ㈦附圖所示G8部分面積
      1409.06平方公尺，分歸附表四被繼承人甲宙○○之繼承人
      即被告甲申○○等108人（即附表一所示編號20-125等108人
      ）、附表四之一被繼承人甲Ｆ○○之繼承人即被告Ｍ○○等40人
      （即附表一所示編號126-165等40人）、附表四之二被繼
      承人甲Ｈ○○之繼承人（即如附表一所示編號000-000號等28
      人）、附表四之三被繼承人甲Ｇ○○之繼承人（即如附表一
      所示編號194-195等2人）、附表四之四被繼承人丙○○○之
      繼承人（即如附表一所示編號196-198等3人）、附表四之
      五被繼承人卯○○之繼承人（即如附表一所示編號199-200
      等2人）、附表四之六被繼承人Ｘ○○之繼承人（即如附表一
      所示編號201-203等3人）、附表一所示編號2被告甲戌○○
      、編號7-19之Ｋ○○、Ａ○○、ｇ○○、ｅ○○、ｆ○○、ｓ○○、ｔ○○、甲
      辛○○、甲壬○○、ａ○○、Ｙ○○、甲Ｍ○○、甲ｍ○○
等人所有並准予變價分割，按應有部分比例分配價金予被告等人
      。    ㈧附圖所示R8部分面積774
.25平方公尺，由兩造依附表六所 示應有部
分比例維持共有。九、訴訟費用由兩造按如
附表七所示比例
負擔。    事實及理由甲、程序方面：一、按訴狀送達後，原告
    不得將原訴變更或追加他訴，但請求之基礎事實同一，擴張
    或減縮應受判決事項之聲明或該訴訟標的對於數人必須合一
    確定時，追加其原非當事人之人為當事人者，不在此限，民
    事訴訟法第255條第1項第2款、第3款、第5款定有明文。又
    原告於判決確定前，得撤回訴之全部或一部。民事訴訟法第
    262 條第1 項定有明文。查：原告於起訴時依照土地謄本記
    載共有人為被告，嗣依戶籍謄本所示起訴前死亡、訴訟繫屬
    中去世而具狀或當庭撤回，並追加原非當事人（起訴前死亡
    之登記所有權人之繼承人為被告），而最後之被告如附表一
    所示，其等繼承詳如附表四甲宙○○繼承系統表、四之一甲Ｆ○○繼承系統表、四之二甲Ｈ○○繼承系統表、四之三甲Ｇ○○繼承
    系統表、四之四丙○○○繼承系統表、四之五卯○○繼承系統表
    、四之六Ｘ○○繼承系統表所示之被告，有民事追加被告狀、
    繼承系統表、除戶謄本及戶籍謄本等件可參。經核原告上開
    撤回、承受訴訟、追加被告，乃因原告訴請被告辦理繼承登
    記並分割共有物之訴訟為固有之必要共同訴訟，其訴訟標的
    對於共同訴訟之各人必須合一確定，而撤回死亡之
當事人並追加其原非當事人之人為當事人，核與上開規定相符，
    應予准許。二、另原
告原起訴聲明之變更、撤回、更正均如附表二所示及以最後言詞
    辯論更正。三、原告起訴後，如附表五所示之人於附表五所
    示之日期死亡，經原告分別具狀聲明由其等之繼承人承受
訴訟，於法並無不合，應予准許，裁定承受訴訟如附表五所示編
    號1-9。四、又訴訟繫屬中為訴訟標的之法律關係，雖移轉
    於第三人，於訴訟無影響。前項情形，第三人經兩造同意，
    得聲請代移轉之當事人承當訴訟；僅他造不同意者，移轉之
    當事人或第三人得聲請法院以裁定許第三人承當訴訟，民事
    訴訟法第254條第1項、第2項分別定有明文。查土地所有權
    人將所有權移轉予附表五編號10-11，經其等聲請
承當訴訟狀聲明承當訴訟，並有土地謄本可按，於法並無不合，
    應予准許。五、本件如附表一所示被告除甲戌○○之訴訟代理
    人宇○○、被告乙ｄ○○、乙ｅ○○、甲Ｔ○○之訴訟代理人路春鴻律
    師、被告ｔ○○、甲丙○○之訴訟代理人蘇亦洵律師、被告甲ｍ○○
    、乙ｌ○○、乙ｑ○○、甲Ｍ○○、乙Ｇ○○、乙Ｈ○○、乙Ｆ○○、乙○○○到
    庭外，其餘被告均經合法通知，均未於言詞辯論期日到場，
    核無民事訴訟法第386 條所列各款情
形，依民事訴訟
法第385 條規定，爰依原告之聲請，就未到庭之被告部分由其一
    造辯論而為判決。乙、實體方面：壹、原告主張：坐落苗栗
    縣○○市○○段000地號 (使用分區：鄉村區、使用地類別為丁
    種建築用地、面積為4,287.67平方公尺）共有土地，應有部
    分（權利範圍）詳如附表三所示，依法令及土地使用目的並
    無不能分割情事，兩造亦無不為分割之約定，並請共有道路
    以3米為準，爰依民
法第823條第1 
項、第824條第2項規定，訴請分割系爭土地。並聲明如附表二編
    號11所示。貳、被告等人之答辯一、甲戌○○之訴訟代理人宇
    ○○：原告
權利範圍僅4分之1，所分得之區塊面臨馬路，應鑑價補償被告，
    並希望道路拉直減少道路面積之使用。二、甲Ｔ○○之訴訟代
    理人路春鴻律師：對於附圖所示分割區塊無意見，僅主
張應分割8米道路，且依照地形地勢分割道路，非如甲戌○○之訴
    訟代理人宇○○拉直減少道路面積之使用。三、甲丙○○之訴訟
    代理人蘇亦洵律師：請參考緊鄰916號地號土地之932地號土
    地之分割即本院108年度訴字第334號分割共有物之判決。對
    於附圖所示分割區塊無意見，僅主張採8
米道路，並因被告所分割取得之區塊共有人眾多，就分割所取得
    之G8區塊請准變價分割按照應繼分分配價金。四、乙ｄ○○、
    乙ｅ○○、ｔ○○、甲ｍ○○、乙ｌ○○、乙ｑ○○、甲Ｍ○○、乙Ｇ○○、乙Ｈ○○、乙Ｆ○○、乙○○○：同甲丙○○之訴訟代理人蘇亦洵律師之
    分割方案，主張道路應為8米
道路，以提高變賣之價值
。五、未到庭之被告已於相當時期受合法送達通知，未於言詞辯
    論期日到場，亦未提出書狀作何聲明或陳述。參、到庭兩造
    不爭執事項一、坐落於苗栗縣
○○市○○段000地號土地由兩造所共有，其上有廢棄廠房3座現無人
    占有使用，原告為系爭916地號土地西側鄰地之所有權人。
    二、坐落於苗栗縣○○市○○段000 地號土地，使用分區為鄉村
    區、使用地類別為丁種建築用地
、面積為4,287.67平方公尺、民國110年1月公告土地現值為15,5
00元/平方公尺，登記共有人如附表三有27位。三、土地共有人
    甲宙○○之繼承系統
表如附表四即附表一編號20-125號被告。四、土地共有人甲Ｆ○○
    之繼承系統表如
附表四之一即附表一編號000-000號被告。五、土地共有人甲Ｈ○○
    之繼承系統表
如附表四之二即附表一編號000-000號被告。六、土地共有人甲Ｇ
    ○○之繼承系統表
如附表四之三即附表一編號000-000號被告。七、土地共有人丙○○○之繼承系統
表如附表四之四即附表一編號000-000號被告。八、土地共有人
    卯○○之繼承系統
表如附表四之五即附表一編號000-000號被告。九、土地共有人
    林金枝之繼承系統表如附表四之六即附表一編號000-000號
    被告。十、頭市戶字第1080001283號函內容記載：經查林桂
    妹女士於日據時期大正14年1月31日被賴阿亮收養，臺灣光
    復後之戶籍資料卻未記載養父之姓名，且已改為生父之姓氏
    ，但未查有終止收養之相關記事，另查林秋
菊女士之戶籍資料，大正4 年1月20日
養子緣組入戶，
續柄欄記載為「陳添登之媳婦仔」，且與陳添登之子陳阿日結婚
    （卷二212頁）。十一、916地號土地無不能分割之協議。肆
    、本院之判斷一、有關坐落苗栗縣○○市○○段000 地號土地（
    下稱916地號土地），使用分區為鄉村區、使用地類別為丁
    種建築用地、面積為4,287.67平方公尺、110 年1月公告土
    地現值為15,500 元/平方公尺，登記共有人如附表三所示有
    27位。土地共有人甲宙○○之繼承系統表如附表四即附表一編
    號20-125號被告（甲乙○○之繼承人甲黃○○拋棄繼承）。土地
    共有人甲Ｆ○○之繼承系統表如附表四之一即附表一編號000-0
    00 號被告。土地共有人甲Ｈ○○之繼承系統表如附表四之二即
    附表一編號000-000 號被告。土地共有人甲Ｇ○○之繼承系統
    表如附表四之三即附表一編號194-195被告。土地共有人丙○○○之繼承系統表如附表四之四即附表一編號000-000號被告
    。土地共有人卯○○之繼承系統表如附表四之五即附表一編號
    000-000號被告。土地共有人Ｘ○○之繼承系統表如附表四之六
    即附表一編號000-000 號被告。附表四甲宙○○之長男林學淵
    之長女林桂妹於日據時期大正14年1月31日被賴阿亮收養，
    無終止收養之紀
錄，無繼承權。另916地號土地無不能分割之協議等情，有土
地謄本、除戶謄本、戶籍謄本、繼承系統表在卷可憑，且為到庭
    的兩造所不爭執，堪認為真
實。二、按各共有人除法令另有規定外，得隨時請求分割共有物
    。但  &nb
sp; 因物之使用目的不能分割或契約訂有不分割之期限者，不在
      &nb
sp; 此限；分割方法，不能協議決定者，法院得因任何共有人之
        聲請，命以原物分配於各共有人或變賣共有物以價金分
    配於    各共有人之方式分配，民法第823條、第824條分別
    定有明文。查916地號土地為兩造共有，惟系爭土地之部分
    登記共有人即甲宙○○、甲Ｆ○○、甲Ｈ○○、甲Ｇ○○、丙○○○、Ｘ○○
    、卯○○等7人已死亡，其等之繼承人就所遺之土地部分迄未
    辦理繼承登記之事實，業據原告提出土地登記謄本、除戶謄
    本及戶籍謄本等件為
證，經核無誤。而原告主張916地號土地無不能分割約定，惟迄
    今無法協議分割等情，未據到庭之被告爭執，是原告依首揭
    規定請求裁判分割，即無不合，應予准許。三、次按因繼承
    、強制執行、徵收、法院之判決或其他非因法律行為，於登
    記前已取得不動產物權者，應經登記，始得處分其物權，民
    法第759條定有明文。又共有物之分割在使共有關係變更為
    單獨所有，其性質為共有人間應有部分之交換，自屬處分行
    為，須以共有人之處分權存在為前提，是以共有人就共有物
    如無處分權可資行使，共有人無從以協議方式為分割，法院
    亦不能依共有人之請求為裁判分割，故共有之不動產之共有
    人中一人死亡，他共有人請求分割共有物時，為求訴訟之經
    濟起見，可許原告就請求繼承登記及分割共有物之訴合併提
    起，即以一訴請求該死亡之共有人之繼承人辦理繼承登記並
    請求該繼承人於辦理繼承登記後，與原告及其餘共有人分割
    共有之不動產（最高法院69年度台上字第1134號判決意旨及
    70年第2次民事庭會議決議㈡意旨參照）。本件原告為916地
    號土地之共有人之一，固得以其他共有人為被告訴請裁判分
    割916地號土地，惟因登記所有權人中即如甲宙○○、甲Ｆ○○、
    甲Ｈ○○、甲Ｇ○○、丙○○○、Ｘ○○、卯○○等7人已死亡，其再轉繼
    承人中即附表四（附表一所示編號20-125等108人）被繼承
    人甲宙○○繼承系統表、附表四之一（附表一所示編號126-16
    5等40人）被繼承人甲Ｆ○○繼承系統表、附表四之二（即如附
    表一所示編號000-000號等28人）被繼承人甲Ｈ○○繼承系統表
    、附表四之三（即如附表一所示編號194-195等2人）被繼承
    人甲Ｇ○○繼承系統表、附表四之四（即如附表一所示編號196
    -198等3人）被繼承人丙○○○繼承系統表、附表四之五（即如
    附表一所示編號199-200等2人）被繼承人卯○○繼承系統表、
    附表四之六（即如附表一所示編號201-203等3人）被繼承人
    Ｘ○○繼承系統表亦有死亡之情事，有原告提出之除戶謄本、
    戶籍謄本、繼承系統表記載可查，又本院依職權查詢上開當
    事人之繼承情形，附表一所示被告繼承人並未有拋棄
繼承之情事，是原告請求訴之聲明第一項至第七項所示各繼承人
，應就其被繼承人如主文所示916地號土地之應有部分辦理繼承
    登記，以利分割，揆諸上
開說明，即屬正當，應予准許。四、再按定共有物分割之方法，
    應斟酌各共有人之意願、共
有物    之性質、使用情形及各共有人分割後所得之利用價值、
經濟    效益是否相當而為適當之分配，始能謂為適當而公平。
又法    院裁判分割共有物，原則上以原物分配於各共有人。以
原物    分配如有事實或法律上之困難，以致不能依應有部分為
    分配    者，得將原物分配於部分共有人，其餘共有人則受
    原物分配    者之金錢補償，此觀民法第824條第2項第1款
    、第3項規定即明。查，系爭土地現為雜木林，使用分區、
    使用地類別為鄉村區、丁種建築用地，面積為4287.67平方
    公尺，部分土地臨苗栗縣頭份市中正二路旁，緊鄰未臨計畫
    道路之932地號土地（本院108年度訴字第334號分割共有物
    事件，於110年12月21日宣判，932地號土地與916地號土地
    之共有人大部分相同，兩件被告大部分相同），上有廢棄無
    用之可拆除廠房等情，有土地登記謄本、履勘現場筆錄、土
    地複丈成果圖（卷三第469頁、第517頁空照圖、第519頁）
    在卷可稽。而本件原告主張916地號土地最佳分割方案應為
    將916地號土地全部分歸如主文所示第八項㈠至㈧所示之人取
    得乙節，係因本院審酌原告、到庭被告就916地號土地之權
    利範圍，分割意見（除就道路寬採3米、8米有所爭執外，其
    餘無爭執），如前述附表一所示被告除被告甲戌○○之訴訟代
    理人宇○○、乙ｄ○○、乙ｅ○○、甲Ｔ○○之訴訟代理人路春鴻律師
    、ｔ○○、甲丙○○之訴訟代理人蘇亦洵律師、甲ｍ○○、乙ｌ○○、
    乙ｑ○○、甲Ｍ○○、乙Ｇ○○、乙Ｈ○○、乙Ｆ○○、乙○○○到庭外，其餘
    被告均經合法通知，均未於言詞辯論期日到場，亦未提出書
    狀表示意見，可見其等就原告所提916地號土地分割方法無
    特定意見。本院認除主文所示㈠附圖所示A8部分面積933.21
    平方公尺，分歸原告乙丑○○所有。㈡附圖所示B8部分面積390
    .38平方公尺，分歸被告乙ｅ○○所有。㈢附圖所示C8部分面積3
    90.38平方公尺，分歸被告乙ｄ○○所有。㈣附圖所示D8部分面
    積130.13平方公尺，分歸被告甲Ｔ○○所有。㈤附圖所示E8部分
    面積130.13平方公尺，分歸被告甲Ｙ○○所有。㈥附圖所示F8部
    分面積130.13平方公尺，分歸被告丙甲○○○所有。㈦附圖G8部
    分，因共有人甚多，以原物分割方式分配顯有困難，是附圖
    G8部分部分若採變價分割方式，可維持土地之完整，在自由
    市場競爭下，亦可充分實現系爭土地之市場價值，且兩造若
    有取得附圖G8部分土地之意願，仍可參與買受或於拍定後
依相同條件行使優先承買權。是以，本院於斟酌上情後，認附圖
    G8部分分割方式採變價分割，並將變賣所得價金按如附表三
    所示被告就附
圖G8部分土地應有部分比例分配兩造，符合
該分配被告全體共有人之利益，最為適當。五、本件916地號土
        地對於主文第七項所示㈠-㈦項所示分割區塊，到庭兩造
        均無爭執，本件有所爭執為主文第八項第㈧共有道路面
        積：　　㈠原告主張3米道路，理由有⑴-⑸項：　　　⑴按
        「前條建築物之面前道路寬度，除本編第121條及第129
        條另有規定者外，應依下列規定基地臨接二條以上道路
        ，供特定建築物使用之主要出入口應臨接合於本章規定
        寬度之道路：二、其他建築物應臨接寬八公尺以上之道
        路。但二款用途以外之建築物臨接之面前道路宽度不合
        本章規定者，得按規定寬度自建築線退縮後建築。退縮
        地不得計入法定空地面積，且不得於退縮地内建造圍牆
        、排水明溝及其他雜項工作物。」建築設計施工編第11
        8條第1項第2款之規定定有明文。況依建築設計施工編
        第119條係規定，依特定建築物總樓地板面積不同，而
        分別規定4米、6米、8米、10米道路寬度，而原告並未
        提出其興建工廠之計劃設計後向主管機關申請而有需要
        8米之道路，已如前述外，復依建築設計施工編第117條
        第7款、第118條第2款之規定：「其他建築物應
臨接寬八公尺以上之道路。但臨接之面前道路寬度不合本章規定
        者，得按規定寬度自建築線退縮後建築。」是以，工廠
        基地所鄰接之道路寬度如不足8公尺，僅須按規定寬度
        自建築線退縮後建築即可，不能以此作為通行之需求。
        　　　⑵916地號土地之東方毗鄰大化段929地號土地，
        且大化段929地號土地上有一東北一西南走向之現有最
        窄處3.5公尺道路（由108年8月12日頭份地政事務所複
        丈成果圖所示A2、
B、C、D、土地組成，下稱系爭現有道路），依原告之分配方案
        ，各土地共有人可逕藉系爭現有道路通行至聯外苗栗縣
        縣道124道路，毋須另闢共有之新設道路，各共有人亦
        因此可分得更多之土地面積，有利於全體共有人。    
          ⑶退步言之，分割共有物案件並不為鄰地之通行考量
        ，若鄰地共有人有通行之需求，則應先與附近土地所有
        人協商，協商不成後始為確認通行權之訴訟以保障其權
        利，是鄰地通行權應與
本件無關。是以縱認為本件須留設共有道路供通行(假設語氣，
        非表自認），縱如被告乙ｄ○○等所主張之方案，亦僅須
        留設共有道路至「庚」區域得以對外通行即可，無一路
        沿929地號土地往南延伸至932地號土地之必要。      
        ⑷退萬步言，縱認本件分割共有物案件需考量932地號土
        地之通行權（假設語氣，非
表自認）。袋地通行權之規定，旨在解決袋地通行之問題，能否
        符合建築法規之建築要求，屬袋地本身所需克服之問題
        。縱因袋地可為興建廠房之建築使用，只要使袋地建築
        能達通常之使用，不可任意要求擴大通行他人土地範圍
        。　　　⑸有關分割共有物案件需留設共有道路作為共
        有人通行 之情形 ，因共有人需將自己持分之一部保持
        共有供他共有人通行，應符合袋地通行權之要件始可為
        之，本件縱認確有留設共有道路之必要(假設語氣，非
        表自認），依建築設計施工編第118條第1項第2款之規
        定，工廠基地所鄰接之道路寬
度如不足8公尺，僅須按規定寬度自建築線退縮後建築
即可，不能以此作為通行寬度之主張。是被告乙ｄ○○等在無任何
      興建廠房之規
劃設計之下，空言主張其需通行8 公尺寬之道路云云，自不足取
       ，不符合經濟效益，且非公平。　 　㈡到庭被告主張道
       路寬8米的理由：　 　　系爭916號土地為丁種建築用地
       ，申請建築時其聯絡之道　　　 路，須達其建築廠房之
       用途與基本要求，始得謂為通常之使用，且依建築技術
       規則建築設計施工編第五章特定建築物及其限制第118條
       第2款、第3款規定，應臨接8公尺以上私設通路及道路始
       能指定建築線，興建廠房使用，是揆諸最高法院高法院1
       07年度台上字第1613號、105年台上字第1083號、87
年度台上字第2247號、85年度台上字第3141號裁判所示的意見，
      如採原告主張之分割方案將路寬規畫為3公尺，勢將因此
      而不符合指定建
築線之法定要件，致無法達到丁種建築用地之通常使用目的，其
        妥適性，自非適當。 　　㈢本院採8米之理由，即附圖
        所示R8區塊面積774.25平方公尺，由兩造依附表六所示
        應有部分比例維持共有。理由如下：      ⑴916地
號土地如採3米道路所需使用之面積為290.37平方公尺、採8米道
        路所需使用之面積774.25平方公尺，而原告權利範圍為
        19152分之5087，其餘均為被告所有即被告合計權利範
        圍
有19152分之14065；　　　⑵採8米路、3米路方案，原告取得A8
        部分面積分別為933.21㎡、1138.86㎡，兩者面積差距205
        .65㎡，被告兩者差距在1054.28㎡，被告貢獻道路面積多
        於原告；　　　⑶就原告所分得之A8區塊土地面臨頭份
        地區主要道路縣124縣道（即苗栗縣頭份市中正二路）
        ，其餘主張變價變賣分得價金之被告所分得區塊位在內
        陸沿山坡而上緊接932地號土地（本來916地號、932地
        號分割共有物事件，要同一日辯論終結，因916地號送
        達不合法而延展辯論期日），為提高932、916地號土地
        變賣價值，916地號、932地號應同採8米道路，以利土
        地之使用而提高土地之變賣價值，此亦因本院採原告見
        解未囑託鑑價即未採被告
甲丙○○主張應經鑑價補償價金之方案，所為公平原則之適用。認
        附圖G8分配之土地亦應如同原告所取得A8、其餘被告所
        取得之B8、C8、D8、E8
、F8可面臨如頭份地區主要道路縣124縣道之寬度，以彌補兩者
        的差價。　　　⑷另考量緊鄰916地號土地之932地號土
        地，除原告不同外，其餘被告均大致相同，932地號土
        地也採8米道路，本件亦應有相同之考量標準。　　　⑸
        本院以916地號
土地位置、地勢、面積、用途、社會環境等因素綜合判斷，採8
    米道路，以符合被告所有工業區之建築用地，而非農用使用
    之3米道路。R8部分之土地則維持共有，作為與932地號土地
    道路之連接使用，以利開發並提高土地價值。六、綜上所述
    ，本院綜合斟酌916地號土地經濟效用及全體共有人之利益
    ，認916地號土地以如主文第八項㈠-㈧項所示之原物分配如主
    文分別取得，其中主文第八項㈦G8部分因共有之被告人數眾
    多，以變賣分配價金為經濟效益之分割方法。主文第八項㈧R
    8部分之土地，採8米路，並維持土地權人共有，作為道路使
    用，以利土地開發及提高土地價值而利變賣分配價金，均如
    前述，是
原告依民法第823條第1項規定，訴請分割916地號土地，
為有理由。經本院斟酌916地號土地之性質及分割後之經濟效用
    等情形，認916地號土
地之分割方式如主文第八項㈠-㈧項所示，爰判決如主文第一項至
    第八項所示。七、末按因共有
物分割、經界或其他性質上類似之事件涉訟，由    敗訴當事人
負擔訴訟費用顯失公平者，法院得酌量情形，命    勝訴之當事
人負擔其一部，民事訴訟法第80條之1 定有明文    。查本
件分割共有物之訴，核其性質屬形成訴訟，法院本不    受原告
聲明分割方案之拘束。如准予裁判分割，原告之訴即    為有理
由，並無敗訴與否之問題。況兩造本可互換地位，原    告起訴
雖於法有據，然被告之應訴乃法律規定所不得不然。  
  且本件分割結果，兩造均蒙其利。是本件應由兩造分別依
附    表七所
示系爭土地應有部分比例分擔訴訟費用較符合公平原  &n
bsp; 則，判決如第九項所示，附此敘明。八、訴訟費用負擔之
                  依據: 民事訴訟法第80條之1 、第85條第1 
                     項後段。中　　華　　民　　國　　111
                   　年　
　8 　　月　　30　　日
        &
nbsp;       &
nbsp; 民事第一庭  法  官　張珈禎　
　本件正本證明與原本無異。　如對本判決上訴，須於判決送達
                                後20日內向本院提出上訴狀
                                。如委任律師提起上訴者，
                                應一併繳納上訴審裁判費。
                                　　　　　　中　　華　　
                                民　　國　　111 　年　　
                                8 　　月　　31　　日    
                                  &n
bsp;                     
編號 姓名 出生日期 身分證字號 地址 1 乙ｄ○○ 20年2月27日 Z000000000 苗栗縣○○市○○里00鄰○○000號  訴訟代理人 路春鴻律師    2 甲戌○○ 76年3月30日 Z000000000 新竹市○區○○里0鄰○○路000巷00弄00號  訴訟代理人 宇○○    3 乙ｅ○○ 61年7月9日 Z000000000 臺北市○○區○○里00鄰○○街0巷0○0號4樓  " style="outline: none;"> 訴訟代理人 乙Ｓ○○           路春鴻律師    4 丙甲○○○ 50年7月20日 Z000000000 苗栗縣○○市○○里00鄰○○○路000號  監護人 甲ｄ○○ 48年10月26日 Z000000000 臺北市○○區○○里00鄰○○○路0段00巷0號 5 甲Ｙ○○ 74年12月4日 Z000000000 苗栗縣○○市○○里00鄰○○○路000號 6 兼 前列丙甲○○○、甲Ｙ○○共同訴訟代理人甲Ｔ○○ 42年7月11日 Z000000000 苗栗縣○○市○○里00鄰○○○路000號  訴訟代理人 路春鴻律師    7 Ｋ○○ 45年2月15日 Z000000000 新竹市○○區○○里0鄰○○路00號 8 Ａ○○ 46年9月1日 Z000000000 新竹市○○區○○里00鄰○○路00號 9 ｇ○○ 40年8月1日 Z000000000 ;">籍設苗栗縣○○市○○里0鄰○○○路000巷00號苗栗縣○○市○○里○○00○00號　　 10 ｅ○○ 43年1月10日 Z000000000 苗栗縣○○市○○里0鄰○○街00號 11 ｆ○○ 45年5月13日 Z000000000 苗栗縣○○市○○里00鄰○○街0號 12 ｓ○○ 82年1月11日 Z000000000 苗栗縣○○市○○里0鄰○○路○段00巷00號 13 ｔ○○ 85年12月17日 Z000000000 苗栗縣○○市○○里0鄰○○路○段00巷00號 14 甲辛○○ 44年4月18日 Z000000000 ustify;">高雄市○○區○○里00鄰○○街000號（遷出國外） 15 甲壬○○ 46年12月12日 Z000000000 苗栗縣○○市○○里00鄰○○路○段00巷000號 16 ａ○○ 37年4月18日 Z000000000 臺中市○○區○○里00鄰○○○街000號4樓 17 Ｙ○○ 41年12月13日 Z000000000 stify;">臺北市○○區○○里00鄰○○街000號8樓籍設臺北市○○區○○里0鄰○○路00巷00弄00號7樓 18 甲Ｍ○○（甲午○○○等人之承當訴訟人） 46年1月12日 Z000000000 苗栗縣○○市○○路0000巷00號 19 甲ｍ○○（甲ｐ○○○等人之承當訴訟人 47年6月15日 Z000000000 苗栗縣○○市○○里0鄰○○00○0號 20 甲申○○ 52年6月22日 Z000000000 臺南市○○區○○里0鄰○○路000巷00號 21 甲癸○○ 55年6月15日 Z000000000 桃園市大溪區三元里6鄰三元二街41巷2號 22-1 甲ｑ○○○（甲ｖ○○之承受訴訟人） 52年2月8日 Z000000000 桃園市○○區○○里0鄰○○○街00巷0號 22-2 甲ｎ○○（甲ｖ○○之承受訴訟人） 75年9月23日 Z000000000 桃園市○○區○○里0鄰○○○街00巷0號 22-3 甲ｙ○○（甲ｖ○○之承受訴訟人） 81年10月11日 Z000000000 桃園市○○區○○里0鄰○○○街00巷0號 23 ｈ○○ 74年2月22日 Z000000000 桃園市○○區○○里00鄰○○○街00號 24 ｕ○○ 75年4月25日 Z000000000 桃園市大溪區仁美里15鄰仁美一街39號 25 ｏ○○ 79年4月26日 Z000000000 桃園市大溪區仁美里15鄰仁美一街39號 26 甲酉○○ 52年5月20日 Z000000000 able="false" style="outline: none;"> 桃園市○○區○○里0鄰○○○街00巷0號桃園市○○區○○里00鄰○○路○段000巷00號 27 甲Ｄ○○ 67年12月31日 Z000000000 桃園市大溪區三元里6鄰三元二街41巷2號 28 乙壬○○（乙Ｃ○○之承受訴訟人） 49年4月10日 Z000000000 臺北市文山區政大里2鄰萬壽路43之16號 29 乙宙○○（乙Ｃ○○之承受訴訟人） 50年4月23日 Z000000000 桃園市○○區○○里0鄰○○路000號五樓之1 30 乙玄○○（乙Ｃ○○之承受訴訟人） 51年6月28日 Z000000000 桃園市桃園區龍岡里16鄰江南十街32巷9號二樓 31 乙Ｂ○○ 21年5月9日 Z000000000 新北市○○區○○里00鄰○○○路00巷0號四樓 32 乙Ａ○○ 24年11月30日 Z000000000 新北市○○區○○里00鄰○○○路○段000號3樓 33 乙黃○○ 27年2月27日 Z000000000 臺北市信義區雙和里19鄰吳興街284巷20弄35號3樓 34 甲ｒ○○○ 17年2月7日 Z000000000 苗栗縣○○市○○里0鄰○○街00巷00○00號 35 乙Ｗ○○ 43年6月13日 Z000000000 新北市中和區安樂里18鄰宜安路92巷5號3樓 36 乙子○○ 68年10月11日 Z000000000 桃園市○○區○○里00鄰○○路○段000號 37 乙Ｖ○○ 41年8月22日 Z000000000 苗栗市○○里00鄰○○路0000○0號3樓 38 乙ａ○○ 45年3月16日 Z000000000 苗栗市○○里00鄰○○路0000○0號3樓 39 乙ｃ○○ 50年6月16日 Z000000000 新北市○○區○○里00鄰○○路00巷0弄0號4樓（退-無此號）（公示送達） 40 乙ｒ○○○ 30年2月22日 Z000000000 臺中市北屯區三光里20鄰三光北二街27號 41 乙ｏ○○ 38年3月28日 Z000000000 苗栗縣頭份市仁愛里13鄰中山路200號 42 乙Ｇ○○ 52年4月5日 Z000000000 基隆市七堵區泰安里21鄰明德二路15之23號十一樓之2 43 乙Ｈ○○ 58年3月26日 Z000000000 苗栗縣頭份市仁愛里13鄰中山路200號 44 乙Ｆ○○ 60年7月4日 Z000000000 新竹市東區軍功里38鄰建新路56之3號六樓之1 45 乙Ｊ○○ 52年8月30日 Z000000000 桃園市○○區○○里0鄰○○街00號 46 乙Ｏ○○ 54年8月15日 Z000000000 桃園市中壢區忠福里28鄰福安二街51號四樓 47 乙Ｍ○○ 55年10月16日 Z000000000 line-height: 145%; font-size: 20px;">新北市○○區○○里00鄰○○街00號二十四樓（遷出國外） 48 乙Ｐ○○ 58年7月16日 Z000000000 桃園市○○區○○里0鄰○○街000號 49 乙Ｌ○○ 54年11月7日 Z000000000 桃園市八德區大竹里15鄰榮興路181巷53號 50 乙Ｋ○○ 58年4月30日 Z000000000 苗栗縣頭份市忠孝里11鄰忠孝一路111巷1號 51 乙Ｎ○○ 55年10月27日 Z000000000 桃園市八德區大竹里15鄰榮興路181巷55號 52 乙Ｉ○○ 36年4月24日 Z000000000 臺北市中山區力行里11鄰朱崙街56之1號六樓 53 乙○○○ 30年7月14日 Z000000000 苗栗縣頭份市仁愛里14鄰中山路201號 54 乙巳○○ 46年3月6日 Z000000000 桃園市中壢區莊敬里6鄰精忠二街18號9樓 55 乙天○○ 53年9月27日 Z000000000 苗栗縣頭份市成功里14鄰永安街418巷1號 56 乙卯○○ 49年5月4日 Z000000000 苗栗縣○○市○○里00鄰○○街00號3樓 57 乙辰○○ 51年7月28日 Z000000000 苗栗縣頭份市成功里12鄰中興路767巷38號 58 乙癸○○ 41年11月2日 Z000000000 新北市板橋區福翠里9鄰田單街30之3color: rgb(0, 0, 0); font-family: 標楷體, 楷體造字, 新細明體-ExtB, "MS Gothic"; text-align: justify; display: inline; line-height: 145%; font-size: 20px;">號籍設新北市○○區○○里0鄰○○街00號四樓 59 乙寅○○ 68年3月1日 Z000000000 新北市板橋區福翠里9鄰田單街30之3"color: rgb(0, 0, 0); font-family: 標楷體, 楷體造字, 新細明體-ExtB, "MS Gothic"; text-align: justify; display: inline; line-height: 145%; font-size: 20px;">號籍設新北市○○區○○里0鄰○○街00號四樓 60 丙庚○○ 33年2月29日 Z000000000 苗栗縣○○市○○里0鄰○○00○0號 61 乙申○○ 95年5月28日 Z000000000 苗栗縣○○市○○里0鄰○○00○0號 62 乙酉○○ 98年9月7日 Z000000000 苗栗縣○○市○○里0鄰○○00○0號 63 宙○○（兼上2人法定代理人） 67年7月11日 Z000000000 苗栗縣○○市○○里0鄰○○00○0號 64 乙宇○○ 59年9月14日 Z000000000 苗栗縣○○市○○里0鄰○○00號 65 乙未○○ 64年5月4日 Z000000000 新北市樹林區三興里2鄰龍興街13巷36號4樓 66 乙地○○ 71年6月18日 Z000000000 新北市板橋區福翠里9鄰田單街30之3style="color: rgb(0, 0, 0); font-family: 標楷體, 楷體造字, 新細明體-ExtB, "MS Gothic"; text-align: justify; display: inline; line-height: 145%; font-size: 20px;">號籍設新北市○○區○○里0鄰○○街00號四樓 67 乙Ｅ○○○ 22年9月6日 Z000000000 苗栗縣○○市○○里0鄰○○00號 68 乙Ｙ○○○ 31年3月1日 Z000000000 臺北市南港區合成里1鄰中坡北路30巷9號2樓 69 乙Ｚ○○○ 34年7月15日 Z000000000 苗栗縣○○市○○里0鄰○○00號 70 甲ｏ○○○ 29年3月23日 Z000000000 苗栗縣○○市○○里00鄰○○街00巷0號 71 甲卯○○ 34年2月1日 Z000000000 苗栗縣○○市○○里00鄰○○路00號 72 甲ｅ○○ 34年1月23日 Z000000000 苗栗縣頭份市斗煥里4鄰中正二路96巷16號 73 ="colText" contenteditable="false" style="outline: none;"> 林家妡（原名林玉慧） 56年4月22日 Z000000000 新北市○○區○○里00○○路000號32樓之3 74 甲亥○○ 58年4月22日 Z000000000 苗栗縣頭份市上興里17永愛街66巷33號 75 甲天○○ 63年6月3日 Z000000000 苗栗縣頭份市斗煥里4鄰中正二路96巷16號 76 ｋ○○ 60年11月29日 Z000000000 苗栗縣頭份市斗煥里4鄰中正二路96巷16號 77 甲ｃ○○ 24年3月17日 Z000000000 苗栗縣頭份市斗煥里3鄰中正二路75巷32號 78 徐劉華嬌（暨甲ｊ○○之承受訴訟人） 39年4月10日 Z000000000 苗栗縣頭份市斗煥里4鄰中正二路35巷1弄8號 79 甲ｌ○○ 38年1月4日 Z000000000 苗栗縣○○鄉○○村0鄰○○00號 80 乙ｚ○○○ 18年1月12日 Z000000000 苗栗縣○○鄉○○村0鄰○○○○0號 81 甲Ｚ○○ 35年2月9日 Z000000000 臺北市信義區松友里8鄰信義路6段76巷8弄10之1號3樓 82 地○○（辰○○之承受訴訟人） 55年7月1日 Z000000000 桃園市○○區○○里00鄰○○路000號4樓(桃園○○○○○○○○○)籍設桃園市○○區○○里00鄰○○路00巷0弄00號 83 亥○○（辰○○之承受訴訟人） 57年11月25日 Z000000000 新北市○○區○○里0鄰○○街000巷00弄00號4樓 84 巳○○（辰○○之承受訴訟人） 59年8月24日 Z000000000 新北市○○區○○里0鄰○○路○段00巷00號之1 85 午○○ 32年3月18日 Z000000000 新北市板橋區華中里3鄰僑中一街80巷5之3號9樓 86 天○○ 44年1月15日 Z000000000 新北市○○區○○里0鄰○○街000巷00弄00號4樓 87 Ｂ○○（Ｆ○○之承受訴訟人） 72年7月6日 Z000000000 嘉義縣水上鄉南鄉村1鄰牛稠埔102號 88 Ｄ○○（Ｆ○○之承受訴訟人） 74年10月11日 Z000000000 台南市○○區○○里00鄰○○○路00號五樓之6 89 Ｅ○○ 51年12月3日 Z000000000 嘉義縣中埔鄉和興村2鄰中山路五段961巷8弄26號 90 Ｇ○○ 53年8月21日 Z000000000 嘉義縣水上鄉南鄉村1鄰牛稠埔102號 91 黃○○ 50年7月23日 Z000000000 嘉義縣水上鄉南鄉村1鄰牛稠埔102號 92 23年12月13日 Z000000000 臺北市北投區中央里16鄰大興街24巷 ef="style" style="color: rgb(0, 0, 0); font-family: 標楷體, 楷體造字, 新細明體-ExtB, "MS Gothic"; text-align: justify; display: inline; line-height: 145%; font-size: 20px;">4弄10號 93 乙Ｔ○○ 52年3月9日 Z000000000 臺北市北投區中央里16鄰大興街24巷 ref="style" style="color: rgb(0, 0, 0); font-family: 標楷體, 楷體造字, 新細明體-ExtB, "MS Gothic"; text-align: justify; display: inline; line-height: 145%; font-size: 20px;">4弄10號 94 乙Ｕ○○ 58年6月24日 Z000000000 新北市汐止區東勢里7鄰東勢街76巷51弄10號6樓 95 乙ａ○○ 54年4月18日 Z000000000 臺北市北投區一德里22鄰大度路3段296巷33弄15號 96 乙ｂ○○ 56年9月22日 Z000000000 臺北市南港區中研里8鄰研究院路2段61巷17號11樓之2 97 戌○○ 34年4月18日 Z000000000 新北市○○區○○里0鄰○○路00號4樓 98 未○○ 37年7月11日 Z000000000 新北市汐止區福德里2鄰福德一路177巷16號2樓 99 酉○○ 47年4月10日 Z000000000 新北市○○區○○里0鄰○○路00號4樓 100 甲ｔ○○ 36年9月15日 Z000000000 新竹市○區○○里00鄰○○路000號 101 乙Ｘ○○○ 28年9月9日 Z000000000 新竹市北區育英里20鄰西門街299巷19號 102 甲ｘ○○ 41年8月20日 Z000000000 新竹市東區新興里21鄰明湖路57巷1弄6號3樓 103 甲ｗ○○ 47年7月12日 Z000000000 新竹市○區○○里0鄰○○街00號 104 林為堂 31年10月25日 Z000000000 新北市林口區麗林里16鄰文化二路1段68巷8號6樓之2 105 甲丙○○ 37年8月15日 Z000000000 新竹縣○○鎮○○里00鄰○○路000巷00弄0號  訴訟代理人 蘇亦洵律師    106 ｍ○○（甲乙○○之承受訴訟人） 71年3月16日 Z000000000 桃園市○○區○○里00鄰○○街00號四樓 107 甲子○○（甲乙○○之承受訴訟人） 75年1月28日 Z000000000 新北市汐止區白雲里21鄰水源路二段36巷27號十樓 108 甲甲○○ 48年9月3日 Z000000000 新北市樹林區文林里31鄰大安路111巷45號7樓 109 ｄ○○ 39年9月27日 Z000000000 新北市新店區永安里4鄰永安街94巷16號5樓 110 丙己○○ 35年5月28日 Z000000000 新竹縣竹北市聯興里14鄰溝貝街32巷3號 111 丙丁○○ 39年6月2日 Z000000000 新北市板橋區港嘴里17鄰三民路1段30號8樓（遷出國外） 112 丙丙○○ 41年4月2日 Z000000000 花蓮縣瑞穗鄉瑞祥村8鄰温泉路3段192巷9號 113 丙戊○○ 43年8月17日 Z000000000 新北市板橋區海山里2鄰漢生東路279巷10弄14之1號 114 丙乙○○ 37年4月22日 Z000000000 花蓮縣玉里鎮中城里30鄰光復路130號 115 乙ｖ○○○ 46年4月10日 Z000000000 新北市板橋區宏翠里15鄰長江路1段212號8樓 116 乙ｗ○○ 49年10月6日 Z000000000 新竹市○區○○里00鄰○○路000號11樓 117 乙ｘ○○ 52年1月30日 Z000000000 臺中市○○區○○里00鄰○○街00號 118 甲Ｊ○○○ 23年10月4日 Z000000000 苗栗縣頭份市斗煥里1鄰中正二路239號 119 寅○○（ｚ○○之承受訴訟人） 54年5月20日 Z000000000 苗栗縣○○鄉○○村00鄰○○街00號 120 ｌ○○（ｚ○○之承受訴訟人） 79年7月27日 Z000000000 苗栗縣○○鄉○○村00鄰○○街00號 121 ｖ○○（ｚ○○之承受訴訟人） 81年5月18日 Z000000000 苗栗縣○○鄉○○村00鄰○○街00號 122 ｙ○○ 53年5月13日 Z000000000 苗栗縣頭份市斗煥里1鄰中正二路239號 123 甲巳○○ 47年3月13日 Z000000000 苗栗縣○○市○○里0鄰○○00號 124 乙ｎ○○○ 49年2月7日 Z000000000 臺南市關廟 區深坑里8鄰深坑二街63巷7號 125 甲辰○○ 59年5月5日 Z000000000 新竹縣 竹東鎮仁愛里21鄰仁愛路373號 126 Ｍ○○ 45年5月14日 Z000000000 ;">住桃園市楊梅區瑞溪里5鄰梅獅路2段156巷23號4樓　籍設桃園市平鎮區新英里10鄰新富五街73號八樓 127 Ｎ○○ 52年12月3日 Z000000000 苗栗縣頭份市興隆里9鄰興隆路1段17巷7號 128 乙ｍ○○○ 37年4月5日 Z000000000 臺北市北投區吉利里1鄰致遠二路88號4樓 129 甲宇○○ 42年10月21日 Z000000000 桃園市平鎮區金星里2鄰中庸路88巷10號 130 ｒ○○ 40年11月18日 Z000000000 苗栗縣頭份市興隆里9鄰興隆路1段17巷15號 131 乙Ｒ○○○ 43年7月31日 Z000000000 新竹縣竹東鎮東寧里1鄰沿河街14巷4號 132 庚○○ 46年4月17日 Z000000000 新北市○○○○里00鄰○○街00巷0號4樓 133 甲未○○ 43年4月14日 Z000000000 苗栗縣頭份市興隆里9鄰興隆路1段17巷11號 134 甲Ｌ○○ 44年11月1日 Z000000000 苗栗縣頭份市興隆里9鄰興隆路1段17巷13號 135 Ｚ○○ 54年3月12日 Z000000000 苗栗縣頭份市興隆里9鄰興隆路1段17巷9號 136 ｎ○○ 62年2月1日 Z000000000 苗栗縣頭份市興隆里9鄰興隆路1段17巷9號 137 甲寅○○ 52年8月18日 Z000000000 新竹縣○○鎮○○里0鄰○○街00號 138 甲丁○○ 56年2月4日 Z000000000 ="outline: none;"> 南投縣鹿谷鄉竹林村10鄰光復路158之1號臺中市太平區東和里10鄰東村12街8巷2號 139 ｗ○○ 57年7月25日 Z000000000 苗栗縣頭份市興隆里9鄰興隆路1段17巷9號 140 ｊ○○ 59年10月10日 Z000000000 桃園市龜山區大崗里26鄰新興一街85巷10弄9號  訴訟代理人 乙Ｑ○○    141 甲ｚ○○ 31年6月2日 Z000000000 臺北市內湖區西康里9鄰文湖街21巷17弄8號 142 乙辛○○○ 36年2月1日 Z000000000 outline: none;"> 籍設桃園市中壢區水尾里6鄰永清街372巷17弄92號桃園市中壢區中正里17鄰榮民路222巷24弄27號 143 乙丁○○ 61年8月18日 Z000000000 e="outline: none;"> 桃園市中壢區水尾里6鄰永清街372巷17弄92號桃園市中壢區中正里17鄰榮民路222巷24弄27號 144 乙戊○○ 65年2月19日 Z000000000 "colText" contenteditable="false" style="outline: none;">桃園市○○區○○里0鄰○○○街00號桃園市○○區○○里00鄰○○○路0段000號2樓 145 乙丙○○ 59年12月24日 Z000000000 ditable="false" style="outline: none;"> 桃園市○○區○○里0鄰○○路00號2樓 146 乙己○○ 37年2月25日 Z000000000 臺北市內湖區清白里1鄰金湖路43之1號12樓 147 乙甲○○ 41年6月27日 Z000000000 新北市石碇區潭邊里4鄰碇坪路一段82號8樓 148 乙乙○○ 44年12月20日 Z000000000 style="outline: none;"> 臺北市文山區樟文里13鄰木新路三段280號8樓之6（遷出國外） 149 甲Ｕ○○ 16年1月2日 Z000000000 苗栗縣○○鎮○○里0鄰○○○00號 150 甲ｉ○○ 41年6月15日 Z000000000 苗栗縣○○鎮○○里0鄰○○○00號 151 甲ｈ○○ 46年6月10日 Z000000000 苗栗縣○○鎮○○里0鄰○○○00號 152 甲ｇ○○ 48年9月29日 Z000000000 苗栗縣○○鎮○○里0鄰○○○00號 153 甲ａ○○ 55年1月10日 Z000000000 桃園市中壢區復興里26鄰長春路261巷7號10樓 154 甲ｂ○○ 57年4月2日 Z000000000 苗栗縣○○鎮○○里0鄰○○○00號 155 甲Ｗ○○ 38年3月15日 Z000000000 新北市土城區廣福里8鄰學府路1段23巷25弄24號2樓 156 甲Ｖ○○ 39年3月1日 Z000000000 苗栗縣頭份市合興里7鄰信義路504巷31號 157 甲ｆ○○ 51年4月20日 Z000000000 苗栗縣○○鎮○○里0鄰○○○00號 158 甲Ｘ○○ 53年12月19日 Z000000000 苗栗縣造橋鄉大西村5鄰大西一街53號 159 乙ｙ○○○ 21年6月21日 Z000000000 桃園市楊梅區光華里19鄰文化街189巷4號 160 乙ｈ○○ 51年8月9日 Z000000000 新北市永和區潭墘里11鄰安樂路154巷11號4樓 161 乙ｋ○○ 53年3月5日 Z000000000 高雄市鼓山區明誠里40鄰文信路218號11樓之3 162 乙ｊ○○ 55年12月6日 Z000000000 臺北市中正區頂東里20鄰晉江街112巷1弄4號3樓 163 乙ｉ○○ 63年4月6日 Z000000000 臺北市○○區○○里○○路000號12樓 164 乙ｇ○○ 49年7月26日 Z000000000 ntenteditable="false" style="outline: none;"> 臺北市○○區○○里0鄰○○街00號4樓（遷出國外） 165 甲戊○○ 32年4月5日 Z000000000 桃園市蘆竹區山腳里1鄰黃帝街259巷9號 166 甲丑○○○ 24年7月11日 Z000000000 苗栗縣頭份市興隆里10鄰興隆路1段17巷108號 167 Ｖ○○ 48年7月6日 Z000000000 苗栗縣頭份市興隆里10鄰興隆路1段17巷108號 168 Ｐ○○ 50年12月1日 Z000000000 苗栗縣頭份市上埔里19鄰興隆路520號 169 Ｌ○○ 45年3月27日 Z000000000 桃園市○鎮區○○里00鄰○○街00號 170 ｉ○○ 46年4月30日 Z000000000 新竹市香山區內湖里15鄰中華路6段459巷4弄13號 171 ｃ○○ 54年5月17日 Z000000000 苗栗縣頭份市下興里6鄰水源路72巷23號 172 Ｊ○○ 86年8月3日 Z000000000 桃園市楊梅區員本里20鄰新富三街86號 173 Ｃ○○ 81年6月5日 Z000000000 桃園市楊梅區豐野里6鄰民生街23之1號 174 Ｉ○○ 83年4月26日 Z000000000 桃園市楊梅區員本里20鄰新富三街86號 175 Ｏ○○ 52年11月22日 Z000000000 苗栗縣頭份市興隆里18鄰興三街11巷24號 176 Ｓ○○ 54年6月15日 Z000000000 苗栗縣頭份市興隆里10鄰興隆路1段17巷110號 177 Ｔ○○ 57年9月28日 Z000000000 苗栗縣頭份市興隆里10鄰興隆路1段17巷110號 178 ｘ○○ 51年1月24日 Z000000000 苗栗市○○里00鄰○○街0巷00號3樓之1 179 甲地○○ 56年2月25日 Z000000000 臺中市大里區樹王里12鄰東興路535巷6弄8之6號 180 甲Ｋ○○○ 30年9月27日 Z000000000 苗栗縣頭份市興隆里10鄰興隆路1段17巷112號 181 Ｑ○○ 58年11月11日 Z000000000 苗栗縣頭份市興隆里9鄰興隆路1段17巷26號 182 Ｒ○○ 67年8月18日 Z000000000 苗栗縣頭份市興隆里10鄰興隆路1段17巷112號 183 甲Ｂ○○ 54年5月22日 Z000000000 苗栗縣頭份市上興里10鄰水源路229巷23弄18號 184 甲Ｃ○○ 55年8月31日 Z000000000 桃園市楊梅區楊明里22鄰新農街370號2樓 185 甲Ａ○○ 57年10月23日 Z000000000  contenteditable="false" style="outline: none;"> 桃園市新屋區大坡里2鄰新湖路1390巷110號桃園市○○區○○里0鄰○○0○00號 186 ｂ○○ 62年1月2日 Z000000000 苗栗縣頭份市興隆里10鄰興隆路1段17巷112號 187 玄○○（甲玄○○之承受訴訟人） 39年9月6日 Z000000000 苗栗縣竹南鎮頂埔里15鄰中華路137巷8弄8號7樓 188 甲ｋ○○○（甲玄○○之承受訴訟人） 47年7月13日 Z000000000 新竹縣○○鎮○○○路00號 189 乙ｑ○○（甲玄○○之承受訴訟人） 48年5月28日 Z000000000 桃園市○○區○○路000巷0弄00號 190 乙ｐ○○（甲玄○○之承受訴訟人） 50年4月10日 Z000000000 桃園市○○區○○路000巷0弄00號 191 甲○○（甲玄○○之承受訴訟人） 52年3月31日 Z000000000 桃園市○○區○○路000巷0弄00號 192 乙ｌ○○（甲玄○○之承受訴訟人） 54年1月10日 Z000000000 桃園市○○區○○○路0段000號 193 癸○○○ 26年1月1日 Z000000000 桃園市中壢區內壢里2鄰成功路122巷61號 194 乙午○○ 39年1月16日 Z000000000 臺北市○○區○○里00鄰○○街0號4樓 195 ｐ○○ 38年4月6日 Z000000000 臺北市內湖區安湖里10鄰東湖路113巷91號3樓 196 戊○○ 50年1月18日 Z000000000 苗栗縣○○鄉○○村00鄰○○0號 197 己○○ 52年3月29日 Z000000000 苗栗縣○○鄉○○村00鄰○○0號 198 丁○○ 53年10月28日 Z000000000 苗栗縣○○鄉○○村00鄰○○0號 199 甲ｕ○○ 39年11月10日 Z000000000 苗栗縣○○市○○里0鄰○○00○0號 200 甲ｓ○○ 72年2月12日 Z000000000 苗栗縣○○市○○里0鄰○○00○0號 201 乙ｕ○○（Ｘ○○之承受訴訟人） 42年1月22日 Z000000000 桃園市中壢區忠孝里6鄰忠孝路246巷29弄6之4號 202 乙ｓ○○（Ｘ○○之承受訴訟人） 69年7月22日 Z000000000 新竹市○區○○里00鄰○○路000號19樓之5 203 乙ｔ○○（Ｘ○○之承受訴訟人） 73年3月29日 Z000000000  x;">桃園市中壢區忠孝里6鄰忠孝路246巷29弄6之4號